【裁判字號】    95,易,154
【裁判日期】    950802
【裁判案由】    竊盜
【裁判全文】
臺灣宜蘭地方法院刑事判決               95年度易字第154號
公  訴  人  臺灣宜蘭地方法院檢察署檢察官
被      告  己○○
                    （現在臺灣宜蘭監獄執行中）
上列被告因竊盜案件，經檢察官提起公訴（95年度偵字第1585號
）及移送併辦（95年度偵字第1981、2245號），本院判決如下：
    主  文
己○○連續毀壞安全設備竊盜，處有期徒刑捌月。
    事  實
一、己○○基於意圖為自己不法所有之竊盜概括犯意，先後為下
    列竊盜犯行：
（一）於民國95年2月初某日某時，在宜蘭縣宜蘭市○○路○段30
      號旁之空地，以石頭砸破戊○○所有、停於該處之車牌號
      碼415—QB號（併辦意旨書誤繕為QB—415號）營業大貨車
      之車窗後（毀損部分未據告訴），進入車內徒手竊取戊○○所有之車裝無線電1台，得手後旋即將上開車裝無線電
      持往林根旺所經營之「基地臺無線電專賣店」變賣，惟為
      林根旺所拒絕，己○○遂將該車裝無線電丟棄。
（二）於95年3月22日3時30分許，在宜蘭縣宜蘭市○○路○段251
      號丙○○住處旁之倉庫，以不詳之方法破壞該倉庫大門上
      以鐵鍊加掛鎖頭之安全設備後，進入該倉庫內徒手竊取丙○○所有之電線30捲、電纜線5捲，得手後將上開電線、
      電纜線放置於所騎機車拖掛之板車上運離現場。
    嗣經丙○○報警後，始為警循線查知上情。
二、案經宜蘭縣警察局宜蘭分局、羅東分局報請臺灣宜蘭地方法
    院檢察署檢察官偵查起訴及移送併辦。
    理  由
一、訊據被告己○○對於上揭犯罪事實，除就「於95年3月22日3
    時30分係破壞鐵鍊加掛鎖頭之安全設備後行竊」之部分否認
    外，對於其餘之竊盜犯罪事實均已於本院審理時坦承不諱（
    見本院卷第16、71頁），且核與證人丙○○、乙○○、戊○○、林根旺證述之情節相符，並有贓物認領保管單1件、路
    口監視錄影器翻拍相片3張、贓物電線相片2張、現場指認相
    片6張在卷可稽。依此，足徵被告上開自白確與事實相符。
    至於被告雖否認有破壞鐵鍊加掛鎖頭之安全設備後行竊之犯
    行，並辯稱「95年3月22日3時30分行竊時，我並沒有破壞鎖
    頭。」云云，然查：證人即被害人丙○○已於本院審理時結
    證「95年3月22日8時許，發現倉庫大門上以鐵鍊加掛鎖頭之
    鎖鍊被弄斷，倉庫內之電線、電纜線失竊，後來從監視器畫
    面看到被告騎機車，機車後方附掛板車，板車上放著用麻布
    袋包裝之物品，於倉庫前來來回回，之後找到被告，被告承
    認，就帶我去找回電線、電纜線。」等語綦詳（見本院卷第
    33至36頁），且被告於本院審理時亦曾坦承「鐵鍊本來就快
    要斷了，我直接用手拉，鐵鍊就斷了。」之事實（見本院卷
    第36、71頁），顯然被告於95年3月22日3時30分許，係以不
    詳之方法破壞倉庫大門上以鐵鍊加掛鎖頭之安全設備後，進
    入丙○○住處旁之倉庫竊取電線、電纜線，故被告空言否認
    有破壞上開安全設備之行為，所辯顯屬卸責諉過之詞，自不
    足採信。綜上所述，本案事證已臻明確，被告之犯行堪予認
    定，應依法論科。
二、按95年7月1日生效施行之刑法第2條第1項規定「行為後法律
    有變更者，適用行為時之法律。但行為後之法律有利於行為
    人者，適用最有利於行為人之法律」，本件被告行為後，刑
    法施行法第1條之1及刑法第33條、第320條業於95年7月1日
    修正生效施行，刑法第56條則自同日刪除，經查：
（一）修正前刑法第320條第1項所規定之罰金本刑，依罰金罰鍰
      提高標準條例第1條前段之規定，提高10倍後為銀元五千
      元以下，換算為新臺幣後，為新臺幣一萬五千元以下。修
      正後同法條所規定之罰金本刑，依刑法施行法第1條之1之
      規定，變更其單位為新臺幣並提高三十倍後為新臺幣一萬
      五千元以下。是比較新舊法之結果，舊法（即行為時法）
      並非不利於被告。
（二）本件被告所犯普通竊盜、毀壞安全設備竊盜之犯行，經檢
      察官以連續犯一罪起訴及移送併辦，若依刪除前之刑法第
      56條連續犯之規定，被告上開普通竊盜、毀壞安全設備竊
      盜犯行，得論以連續毀壞安全設備竊盜一罪，且所量處之
      刑度最多僅為毀壞安全設備竊盜罪法定最高本刑再加2分
      之1，即有期徒刑7年6月。若依95年7月1日生效施行之刑
      法規定，於刪除連續犯規定後，被告所犯普通竊盜、毀壞
      安全設備竊盜之犯行，應分論併罰，則所量處之刑度最高
      可達2罪法定最高本刑之相加，即有期徒刑10年。是比較
      新舊法之結果，舊法（即行為時法）有利於被告。
（三）修正前刑法第33條第5款規定罰金為銀元一元以上，換算
      為新臺幣後，為新臺幣三元以上。修正後同條款則規定「
      罰金：新臺幣一千元以上，以百元計算之。」。是比較新
      舊法之結果，舊法（即行為時法）有利於被告。
（四）綜合上開新舊法比較之結果，顯然以舊法（即行為時）有
      利於被告，依前揭刑法第2條第1項規定，本件即應適用行
      為時法即95年7月1日修正生效施行前之刑法規定，合先敘
      明。
三、核被告己○○所為，就犯罪事實一（一）部分，係犯95年7
    月1日修正生效施行前刑法第320條第1項之竊盜罪；就犯罪
    事實一（二）部分，係犯現行刑法第321條第1項第2款之毀
    壞安全設備竊盜罪，至於被告毀損他人鐵鍊加掛鎖頭之安全
    設備之所為，已結合於所犯毀壞安全設備竊盜罪責中，不另
    論以毀損罪。被告先後2次竊盜犯行，時間緊接，方法相同
    ，觸犯構成要件相同之罪名，顯係基於概括犯意反覆為之，
    應依95年7月1日修正生效施行前刑法第56條連續犯之規定，
    論以一毀壞安全設備竊盜罪，並依法加重其刑。另前揭被告
    犯罪事實一（一）之竊盜犯行雖未據公訴人於起訴書中論列
    ，惟該部分犯行與前述起訴並經論罪之犯罪事實一（二）部
    分，有連續犯之裁判上一罪關係，為起訴效力所及，本院自
    應併予審理，附此敘明。爰審酌被告之素行、智識程度；犯
    罪之動機、目的、手段、所得財物價值；犯後已坦承部分犯
    行之態度及被害人所受損害等一切情狀，量處如主文所示之
    刑，以示警懲。
四、移送併辦意旨（臺灣宜蘭地方法院檢察署95年度偵字2245號
    ）另以：被告己○○與丁○○（所涉竊盜罪嫌由檢察官另案
    偵辦）基於意圖為自己不法所有之犯意聯絡，於95年3月14
    日18時51分許，由丁○○駕駛所承租之YY—8599號自小客車
    ，附載己○○，一起進入宜蘭縣羅東鎮○○路○段155號台北
    花園公寓大廈地下停車場內，共同竊取甲○○所有之監視錄
    影器2台，因認被告另涉此部分竊盜犯嫌，且與前開起訴論
    罪部分有連續犯之裁判上一罪關係，故移送本院併辦。又本
    件檢察官認被告涉有此部分竊盜犯行，無非係以證人即共犯
    丁○○、證人即被害人甲○○、證人即租車行負責人朱瑞益
    於警詢中之證詞為其論據，然訊據被告己○○固不否認伊有
    於丁○○租用YY—8599號自小客車時擔任連帶保證人之事實
    ，惟堅決否認有竊取監視錄影器之犯行，並辯稱「我並不知
    道丁○○去偷監視錄影器，我沒有與丁○○一起偷監視錄影
    器」等語，經查：
（一）按被告以外之人於審判外之言詞或書面陳述，除法律有規
      定者外，不得作為證據，刑事訴訟法第159條第1項定有明
      文。查證人丁○○於警詢中之陳述，屬於被告以外之人於
      審判外之陳述，被告並已否認其證據能力，則依上開法條
      規定，證人丁○○於警詢中之陳述，並無證據能力，自不
      得採為認定被告有無竊取監視錄影器之證據。
（二）其次，證人即被害人甲○○於警詢時，僅能指述監視錄影
      器遭1名陌生男子竊取之事實，證人甲○○並無法指認犯
      罪行為人為何人，故尚難據其證詞而推認被告有此部分竊
      盜犯行。
（三）再者，證人朱瑞益於警詢時，亦僅指述於丁○○租用YY—
      8599號自小客車時，係由被告擔任連帶保證人，且由竊案
      現場之監視錄影器畫面可看出駕駛YY—8599號自小客車行
      竊監視錄影器之人即為丁○○等事實，證人朱瑞益既未能
      指認被告亦為竊取監視錄影器之行為人，自無從依其證詞
      而推認被告有此部分竊盜犯行。
（四）至於被告雖為丁○○租用YY—8599號自小客車時之連帶保
      證人，且丁○○確實係駕駛YY—8599號自小客車前往竊取
      監視錄影器，然由上開事實，並無法推得被告亦為竊取監
      視錄影器之行為人，或被告與丁○○間有竊取監視錄影器
      之犯意聯絡與行為分擔之結論。
（五）況且證人丁○○於本院審理時已結證「95年3月14日我確
      實有駕駛所承租之YY—8599號自小客車，到台北花園公寓
      大廈竊取監視錄影器2台，當天是我自己開車去偷的，己○○並沒有跟我一起去，監視器也不是交給己○○處理。
      」等語明確（見本院卷第65至67頁），是被告所辯「我沒
      有與丁○○一起偷監視錄影器」乙節，即屬可採。
（六）從而，檢察官所舉上開證據，均不足據為認定被告有此部
      分竊盜犯行之依據。此外，本院復查無其他積極證據足資
      證明被告確有檢察官所指之上開竊盜犯行，則此部分併辦
      案件自與被告前揭經論罪科刑之犯行，無裁判上一罪關係
      ，本院無從併為審理，應將此部分併辦案件退回由檢察官
      另為適法之處理，附此敘明。
據上論斷，應依刑事訴訟法第299條第1項前段，現行刑法第2條
第1項前段、第321條第1項第2款，95年7月1日修正生效施行前刑
法第56條，判決如主文。
本案經檢察官陳嘉瑜到庭執行職務。
中    華    民    國    95    年     8     月    2    日
                  刑事第四庭審判長法  官  林惠玲
                                  法  官  郭淑珍
                                  法  官  劉家祥
以上正本證明與原本無異。
如不服本判決應於收受本判決後10日內向本院提出上訴書狀，其
未敘述上訴理由者，並得於提起上訴後10日內向本院補提理由書
狀(均須按他造當事人之人數附繕本)「切勿逕送上級法院」。
                                  書記官  邱淑秋
中    華    民    國    95    年    8     月    3     日
附錄本案論罪科刑法條全文：刑法第321條第1項第2款。
犯竊盜罪而有左列情形之一者，處 6 月以上、 5 年以下有期徒
刑：
二  毀越門扇、牆垣或其他安全設備而犯之者。


司法院資訊處製作；財團法人民間司法改革基金會備份。
